【裁判字號】    97,裁,3155
【裁判日期】    970619
【裁判案由】    地價稅
【裁判全文】
最  高  行  政  法  院  裁  定
                                      97年度裁字第3155號
上  訴  人  東光育樂股份有限公司
代  表  人  甲○○
上  訴  人  乙○○
            丙○○
            丁○○
            戊○○
共      同
訴訟代理人  簡安頓  律師
被 上訴 人  新竹縣稅捐稽徵處
代  表  人  己○○
上列當事人間地價稅事件，上訴人對於中華民國97年3月20日臺
北高等行政法院96年度訴字第2130號判決，提起上訴，本院裁定
如下：
    主  文
上訴駁回。
上訴審訴訟費用由上訴人負擔。
    理  由
一、按對於高等行政法院判決之上訴，非以其違背法令為理由，
    不得為之，行政訴訟法第242條定有明文。依同法第243條第
    1項規定，判決不適用法規或適用不當者，為違背法令；而
    判決有同條第2項所列各款情形之一者，為當然違背法令。
    是當事人對於高等行政法院判決上訴，如依行政訴訟法第24
    3條第1項規定，以高等行政法院判決有不適用法規或適用不
    當為理由時，其上訴狀或理由書應有具體之指摘，並揭示該
    法規之條項或其內容；若係成文法以外之法則，應揭示該法
    則之旨趣；倘為司法院解釋或本院之判例，則應揭示該判解
    之字號或其內容。如以行政訴訟法第243條第2項所列各款情
    形為理由時，其上訴狀或理由書，應揭示合於該條項各款之
    事實。上訴狀或理由書如未依此項方法表明，或其所表明者
    與上開法條規定不合時，即難認為已對高等行政法院判決之
    違背法令有具體之指摘，其上訴自難認為合法。
二、本件上訴人東光育樂股份有限公司（下稱東光公司）所有坐
    落新竹縣寶山鄉○○段新城小段207-1地號等96筆土地、乙
    ○○所有坐落同小段207地號等223筆土地、丙○○所有坐落
    同小段230地號等4筆土地、丁○○所有坐落同小段234地號
    等23筆土地、戊○○所有坐落同小段234地號等26筆土地，
    經被上訴人核定95年度地價稅分別為新台幣（下同）837,63
    4元、2,749,547元、4,906元、13,259元、57,701元。上訴
    人不服，就全部課徵地價稅之土地當中之145筆土地（如附
    表所示，下稱系爭土地）部分，循序提起行政訴訟，經原審
    法院駁回其訴。其上訴意旨略以：系爭土地坐落新竹縣寶山
    鄉新城村之山坡地帶，係經主管機關新竹縣政府依法編定之
    「農業用地」，且為「非都市土地」，迄今仍供作「農作森
    林及保育區使用」，並未作為高爾夫球場基地之營業用地，
    依法本不應課徵地價稅。原判決疏未適用區域計畫法第4條
    、第15條、第15條之1之規定，且罔顧土地法第43條「依法
    登記有絕對效力」之規定，竟認系爭土地既在高爾夫球場營
    業範圍內，而申請作為高爾夫球場範圍之土地，依法必須保
    留一定面積比例之土地作為保育區，並維持原始地形地貌。
    進而以系爭土地登記使用類別縱為「國土保安用地」，其性
    質應屬於土地稅法第18條第1項第2款所稱之「體育場所用地
    」，而非屬土地稅法第10條第1項第1款規定供農作、森林、
    養殖、畜牧及保育使用之土地，並排除土地稅法第22條第1
    項之規定之適用，認系爭土地依同法第14條之規定，不應課
    徵田賦，而應課徵地價稅，即有判決適用法令不當及判決理
    由不備或矛盾之違法等語。核其上訴理由，係就原審取捨證
    據、認定事實之職權行使，指摘其為不當，並就原審已論斷
    者，泛言未論斷，或就原審所為論斷，泛言其論斷矛盾，而
    非具體表明合於不適用法規、適用法規不當、或行政訴訟法
    第243條第2項所列各款之情形，難認對該判決之如何違背法
    令巳有具體之指摘。依首開規定及說明，應認其上訴為不合
    法。又上訴人共同委任之訴訟代理人甲○○並非律師，且與
    行政訴訟法第49條第2項所列各款情形不符，依法不得為本
    件之訴訟代理人，附此敘明。
三、據上論結，本件上訴為不合法。依行政訴訟法第249條第1項
    前段、第104條、民事訴訟法第95條、第78條、第85條第1項
    前段，裁定如主文。
中    華    民    國    97    年    6     月    19    日
                    最高行政法院第三庭
                        審判長法官  黃  璽  君
                              法官  吳  慧  娟
                              法官  鄭  忠  仁
                              法官  黃  本  仁
                              法官  吳  東  都
以  上  正  本  證  明  與  原  本  無  異
中    華    民    國    97    年    6     月    19    日
                              書記官  王  福  瀛


司法院資訊處製作；財團法人民間司法改革基金會備份。
